臺灣臺北地方法院刑事判決　　　　　　　　　　　　九十二年度易字第二０三三號
　　公　訴　人　臺灣臺北地方法院檢察署檢察官
　　被　　　告　戊○○
　　選任辯護人　呂傳勝　律師
右列被告因竊盜案件，經檢察官提起公訴（九十二年度偵字第五０三０號），本院判
決如左：
      主  文
戊○○毀壞安全設備竊盜未遂，累犯，處有期徒刑捌月。扣案之手套壹副及筆型手電
筒壹支均沒收。
      事  實
一、戊○○前於民國八十五、八十六年間因加重竊盜案件，先後經臺灣高等法院於八
    十五年七月二十六日以八十五年度上易字第三四七六號判處有期徒刑七月，臺灣
    桃園地方法院於八十七年一月二十六日以八十七年度易字第一七八號判處有期徒
    刑九月確定，兩案於八十八年一月十四日縮刑執行完畢，猶不知悛悔，竟基於為
    自己不法所有之意圖，於九十一年十二月十九日上午十時三十分許，在台北市○○路○段十二巷七弄五號六樓乙○○住處，先按門鈴試探無人在家，再徒手將大
    門鎖的把手扳斷使鎖心外露，破壞大門鎖安全設備之防閑功用（起訴書誤繕為以
    不詳工具撬壞），推門進入住宅（侵入住宅部分未據告訴），動手翻動櫥櫃搜尋
    財物未果，於同日上午十一時許，自乙○○之母臥室內離去之際，適為甫從同址
    七樓下樓之乙○○撞見，戊○○見事跡敗露，立即奪門而出，沿樓梯往下奔逃至
    同址一樓外時，為自後追躡之乙○○及據報前來之員警合力逮捕，並扣得戊○○
    所有供竊盜所用之手套一副及筆型手電筒一支。
二、案經臺北市政府警察局松山分局報請臺灣臺北地方法院檢察署檢察官偵查起訴。
      理  由
一、右揭事實，迭據被告戊○○於警訊、偵查中及本院審理時供承不諱，核與被害人
    乙○○於警訊、偵查中指述情節相符，並有現場相片、遭破壞門鎖、手套一副及
    筆型手電筒一支扣案可稽。雖檢察官認為被告係以不詳工具破壞門鎖入屋行竊，
    惟被告自始否認攜帶工具破壞門鎖，況被告係當場為被害人乙○○發覺，且旋經
    警員合力逮捕之竊賊，何以警方並未在現場查獲任何破壞門鎖工具？另觀諸扣案
    遭破壞門鎖把手斷裂處整齊，並未呈現遭外力破壞之扭曲痕跡，則檢察官徒以推
    測方式認定被告持不詳工具破壞門鎖，尚不為採，自應以被告自白供詞並佐以查
    無破壞工具等客觀事實，認定被告此部分自白較為可採。是本件事證明確，被告
    加重竊盜未遂之犯行，洵堪認定。
二、核被告戊○○所為，係犯刑法第三百二十一條第二項、第一項第二款毀壞安全設
    備之加重竊盜未遂罪。被告毀壞門鎖進入屋內竊取財物未果，為未遂犯，依刑法
    第二十六條前段規定，減輕其刑。雖檢察官認被告另涉犯如起訴書附表所示三件
    加重竊盜犯行，然此部分尚乏積極證據證明（詳後述），惟檢察官認此部分與前
    揭已論罪科刑部分有裁判上一罪關係，爰不另為無罪之諭知。又被告曾犯如事實
    欄所載之前科紀錄及執行情形，此有台灣高等法院被告全國前案紀錄表一份在卷
    可憑，其於執行完畢後五年之內再犯有期徒刑以上本案之罪，為累犯，應依刑法
    第四十七條規定加重其刑，並先加後減。爰審酌被告前犯有加重竊盜之前科紀錄
    ，素行不佳，竟破壞門鎖方式侵入被害人住宅，翻搜財物未果，破壞居家安寧甚
    鉅，惟其事後坦認犯行等情狀，量處如主文所示之刑，以示懲儆。至於，公訴人
    另請求宣告被告刑前強制工作云云，惟被告僅犯一件加重竊盜案件，且距前科所
    載之加重竊盜犯行，已有三年之遙，尚難徒憑單件加重竊盜犯行，遽以認定被告
    有犯罪習慣或以犯竊盜罪為常業，而依竊盜犯贓物犯保安處分條例第三條規定宣
    告強制工作，併此敘明。
三、扣案之手套一幅、筆型手電筒一支均係被告所有供犯罪所用之物，業據其供明在
    卷，依刑法第三十八條第一項第二款均宣告沒收。
四、公訴意旨另以：被告基於意圖為自己不法之所有之概括犯意，連續於（一）九十
    一年十二月三日下午二時許至四時許，在台北市○○○路○段二五六巷十七號二
    樓，破壞後陽台鐵窗之安全設備侵入住宅，竊取被害人丙○○所有約四萬元現金
    。（二）九十一年十二月五日凌晨四時許，在北市○○○路○段二五六巷四四號
    一樓，破壞大門侵入辦公室，竊取被害人丁○○所有約六千元現金。（三）九十
    一年十二月五日晚間六時許至日上午九時許間某時，在北市○○○路○段一０二
    號十二樓，踰越玻璃窗之安全設備侵入辦公室，竊取被害人甲○○所有之萬泰、
    富邦、 誠泰銀行信用卡各一張、美國運通信用卡一張、新光銀行 YOUBE 卡一張
    。檢察官認被告涉犯前開三件加重竊盜案件，無非係以：被告自白、被害人丙○○、丁○○及甲○○之指述，資為論據。惟訊據被告堅詞否認前開三件加重竊盜
    犯行，辯稱：伊在警局遭警員以如果不承認的話要移送強盜罪方式逼供，所以才
    承認。但第一件竊盜的時間，伊當時人在台灣桃園龍潭女監探視女友，不可能到
    台北行竊，另剩餘二件並沒有證據可以證明是伊所為，伊並沒有以闖空門方式入
    屋竊取財物等語，經查：
（一）本院依被告聲請向台灣桃園女子監獄調取收容人吳翠萍之九十一年十二月間之
      接見登記資料，經該監獄以九十二年十一月十一日桃女監戒字第０九二０００
      三六四六號函暨附接見表載稱：「十二月三日，接見人：戊○○，備考：Ｚ0
      00000000號」等語，經本院進一步以電話向監獄承辦人薛長福先生查
      詢接見時刻，經傳真台灣桃園女子監獄接見提領總表所示：「約十四時至十四
      時三十分」等語，可見被告辯稱：九十一年十二月三日下午確實在桃園龍潭女
      子監獄面會吳翠萍無訛，則在同一時間，被告顯不可能從桃園女監分身至台北
      市○○○路○段二五六巷十七號二樓，竊取被害人丙○○之財物。足見被告在
      警訊供承此件竊案，顯與事實不符，自不足為採。
（二）又另二件竊案之被害人丁○○、甲○○固於本院訊問時證陳遭竊情節，惟渠等
      二人咸證陳並未看見竊賊等情，則被告是否涉及此部分竊案，實非無疑。雖證
      人即台北市政府警察局松山分局中崙派出所己○○警員於本院訊問時證陳：伊
      並未受理竊案報案，事先並不知有該竊案發生，是被告自己供承另犯竊案，伊
      才拿案件管制表，以失竊物及樓層來確認這些竊案的發生地點，但不能保證管
      制表記載竊案地點就一定是被告供承的作案地點，伊事後也沒有到被告家中搜
      索贓物等語（均見本院九十二年十一月十九日審判筆錄），然縱認被告在警局
      自由供述另犯其他竊案，但被告並未明確指出作案地址，則警察徒以遭竊物係
      金錢及樓層等籠統訊息，檢索案件管制表上記錄，列出可能的遭竊地點，並未
      進一步查核被告供詞之真實性，完全以書面作業方式認定被告作案地點，警方
      辦案方式顯不足為採。更何況，被害人甲○○另證陳：當天公司對面房子也遭
      竊等情（見同上筆錄第十四頁），可見同一時間相臨兩處所均遭竊，何以警方
      未將該處亦列為被告作案地點？難道全憑案件管制表記錄為據？又台北市政府
      警察局松山分局以九十二年十二月十二日北市警松分刑字第０九二六三七三四
      七００號函覆本院稱：「台北市○○○路○段二五六巷二八弄十七號二樓（即
      被害人丁○○遭竊地點）採集指紋模糊不清無法比對。台北市○○○路○段二
      五六巷四四號一樓（即被害人甲○○遭竊地點）無採集可疑指紋」等語，且桃
      園信用合作社及日盛國際商業銀行北桃園分行均以逾保存期限，已無法提供九
      十一年十二月六日提款機錄影帶資料等語函復本院在卷可參。公訴人事後提出
      依竊案現場遺留指紋或被害人甲○○失竊之金融卡遭盜領資料（見偵卷第四十
      六頁）等調查證據方法，既無法證明被告於前揭時、地，竊取被害丁○○及甲○○二人財物，則被告此部分辯詞，並非全無可信之處，自應為有利被告之認
      定。
（三）綜上各節，檢察官所指之證據尚不足以證明被告有起訴書附表所載三件加重竊
      盜之犯罪事實；此外，復查無其他具體事證足資證明被告涉有此部分之加重竊
      盜罪嫌，惟檢察官認此部分與前揭已論科刑部分有裁判上一罪關係，爰不另為
      無罪之諭知。
據上論斷，應依刑事訴訟法第二百九十九條第一項前段，刑法第三百二十一條第二項
、第一項第二款、第二十六條前段、第四十七條、第三十八條第一項第二款，判決如
主文。
本案經檢察官楊智綸到庭執行職務。
中　　　華　　　民　　　國　　九十三　　年　　　一　　　月　　 十四 　　日
                              臺灣臺北地方法院刑事第二庭
                                  審判長法官
                                        法官
                                        法官
右正本證明與原本無異。
如不服本判決，應於判決送達後十日內，向本院提出上訴狀。
                                      書記官  陳  靜  君
中　　　華　　　民　　　國　　九十三　　年　　　一　　　月　　 十四 　　日
附論罪科刑依據法條：
刑法第三百二十一條
犯竊盜罪而有左列情形之一者，處六月以上、五年以下有期徒刑：
一、於夜間侵入住宅或有人居住之建築物、船艦或隱匿其內而犯之者。
二、毀越門扇、牆垣或其他安全設備而犯之者。
三、攜帶兇器而犯之者。
四、結夥三人以上而犯之者。
五、乘火災、水災或其他災害之際而犯之者。
六、在車站或埠頭而犯之者。
前項之未遂犯罰之。
